【裁判字號】    90,毒抗,105
【裁判日期】    900327
【裁判案由】    戒治
【裁判全文】
臺灣高等法院臺南分院刑事裁定              九十年度毒抗字第一０五號     Ｃ
      抗  告  人
      即  被  告  甲  ○  ○
右抗告人因違反毒品危害防制條例案件，不服臺灣雲林地方法院九十年度毒聲字第九
十六號中華民國九十年一月十八日令入戒治處所施以強治戒治之裁定（臺灣雲林地方
法院檢察署八十九年度毒偵字第一七六三號），提起抗告，本院裁定如左：
      主      文
抗告駁回。
      理      由
一、按犯毒品危害防制條例第十條之罪，經送勒戒處所觀察、勒戒後，認無繼續施用
    毒品之傾向，由檢察官為不起訴處分後，五年內三犯者，應由檢察官聲請法院裁
    定先令入戒治處所施以強制戒治，其期間為一年，毒品危害防制條例第二十條第
    三項但書定有明文。
二、本件檢察官聲請意旨略以：被告甲○○前分別因施用第二級毒品案件，先後二次
    經觀察勒戒後，均認無繼續施用毒品之傾向，由臺灣嘉義、雲林地方法院檢察署
    檢察官，各於民國（下同）八十八年十月四日、八十九年七月二十六日，以八十
    八年度毒偵字第二七七號、八十九年度偵緝字第八十四號不起訴處分確定。詎被
    告復於八十九年十月五日或前四日內之某時，在不詳地點，以不詳方法施用第二
    級毒品安非他命，為警於八十九年十月五日十五時十五分，依毒品危害防制條例
    第二十五條第二項規定，通知被告調驗尿液而查獲。訊據被告雖矢口否認犯行，
    惟被告之尿液經送檢驗結果，呈安非他命陽性反應，有長昕生活事業股份有限公
    司新東分公司，以氣相層析質譜儀分析法確認之濫用藥物尿液檢驗報告附卷可稽
    ，復有不起訴處分書及刑案資料查註紀錄表在卷可參，被告三犯毒品危害防制條
    例第十條第二項之施用第二級毒品罪，爰依毒品危害防制條例第二十條第三項但
    書規定，聲請裁定令入戒治處所施以強制戒治等語。
三、經查被告經二次觀察、勒戒為不起訴處分後，經調驗其尿液以氣相層析質譜儀分
    析法確認結果，呈安非他命陽性反應，既有上開濫用藥物尿液檢驗報告為憑，顯
    見被告五年內有於上開時地三犯施用第二級毒品之犯行無疑，原審為此審核全卷
    事證，依毒品危害防制條例第二十條第三項但書規定，將被告裁定令入戒治處所
    施以強制戒治一年，核無不合。被告抗告意旨略以：其係因於八十九年九月間，
    被人毆傷送醫打麻醉藥劑，始有毒品之反應，請求再送驗，並指摘原裁定不當云
    云。因縱認有其事，亦屬九月間之事，核與本件採尿係於十月五日無，本件抗
    告為無理由，應予駁回。
四、據上論斷，應依刑事訴訟法第四百十二條，裁定如主文。
中    華    民    國      九十      年      三      月      二十七      日
                                  臺灣高等法院臺南分院刑事第二庭
                                      審判長法官  游    明    仁
                                            法官  蘇    重    信
            法官  林    永    茂
右正本證明與原本無異。
不得再抗告。
                                      法院書記官  楊    清    旺
中    華    民    國      九十      年      三      月      二十八      日


司法院資訊處製作；財團法人民間司法改革基金會備份。
